【裁判字號】    99,裁,1685
【裁判日期】    990729
【裁判案由】    稅捐稽徵法
【裁判全文】
最  高  行  政  法  院  裁  定
                                      99年度裁字第1685號
上  訴  人  來亞服飾有限公司苓雅分公司
代  表  人  甲○○
訴訟代理人  林昇平
            李佳華
被 上訴 人  財政部高雄市國稅局
代  表  人  陳金鑑
上列當事人間稅捐稽徵法事件，上訴人對於中華民國97年10月20
日高雄高等行政法院97年度再字第39號判決，提起上訴，本院裁
定如下：
    主  文
上訴駁回。
上訴審訴訟費用由上訴人負擔。
    理  由
一、按對於高等行政法院判決之上訴，非以其違背法令為理由，
    不得為之，行政訴訟法第242條定有明文。依同法第243條第
    1項規定，判決不適用法規或適用不當者，為違背法令；而
    判決有同條第2項所列各款情形之一者，為當然違背法令。
    是當事人對於高等行政法院判決上訴，如依行政訴訟法第24
    3條第1項規定，以高等行政法院判決有不適用法規或適用不
    當為理由時，其上訴狀或理由書應有具體之指摘，並揭示該
    法規之條項或其內容；若係成文法以外之法則，應揭示該法
    則之旨趣；倘為司法院解釋或本院之判例，則應揭示該判解
    之字號或其內容。如以行政訴訟法第243條第2項所列各款情
    形為理由時，其上訴狀或理由書，應揭示合於該條項各款之
    事實。上訴狀或理由書如未依此項方法表明者，即難認為已
    對高等行政法院判決之違背法令有具體之指摘，其上訴自難
    認為合法。
二、本件上訴人於民國（下同）88年3月至91年12月間收取英屬
    維京群島漢登企業有限公司台灣分公司（下稱漢登公司台灣
    分公司）支付之佣金（租金）收入，銷售額計新臺幣（下同
    ）24,901,572元（不含稅），未依規定開立發票交付該公司
    ，違反行為時加值型及非加值型營業稅法（下稱營業稅法）
    第32條第1項及稅捐稽徵機關管理營利事業會計帳簿憑證辦
    法第21條規定，案經財政部臺北市國稅局查獲，乃通報被上
    訴人依稅捐稽徵法第44條規定，處以經查明認定之總額24,9
    01,572元5%之罰鍰計1,245,078元。上訴人不服，循序提起
    行政訴訟，經原審法院以94年度訴字第484號判決（下稱原
    審判決）駁回上訴人之訴，上訴人不服，提起上訴，經本院
    96年度判字第653號判決（下稱原確定判決）駁回其上訴。
    上訴人復以原確定判決有行政訴訟法第273條第1項第1款、
    第13款、第14款再審事由，向本院提起再審之訴；其中關於
    行政訴訟法第273條第1項第1款部分，經本院以97年度裁字
    第3411號裁定駁回；同條項第13款、第14款部分，則由本院
    裁定移送原審法院審理，嗣經原審法院審理結果，以97年度
    再字第39號判決（下稱原判決）駁回上訴人之再審之訴。上
    訴人對原判決不服，乃提起本件上訴。
三、本件上訴意旨，雖略以：(一)上訴人所提行政訴訟法第273條
    第1項第13款「未經斟酌之證物」，歷次裁判均未斟酌，且
    上開未經斟酌之證物，雖於事實審言詞辯論終結前已存在，
    然經終局判決始知系爭合約定性為租賃關係具有既判力；按
    漢登公司與包括上訴人在內之合作店66家均訂有合作合約書
    ，該合約書經所有稅捐稽徵機關認定為買賣合約，已成為稅
    法先例或稅法通則，被上訴人亦依法核准合作店之營業登記
    、核准合作店領用統一發票購買證及於銷售貨物時開立統一
    發票、合作店亦依法每2個月定期申報營業稅401表及營業人
    使用2聯式（或3聯式）統一發票明細表，並繳交應納之營業
    稅，在營業稅401表勾選買賣業，且所有營業稅401表之申報
    ，均經被上訴人監督核可，合作店亦依所得稅法第71條規定
    ，為營利事業所得稅結算申報，且經被上訴人核准在案，由
    上訴人所提未經斟酌之證物，可證上訴人上開依法令之行為
    ，有行政罰法第11條之阻卻違法，及行政罰法第7條不受罰
    之該當，然被上訴人竟以上訴人應開立租賃發票卻開立買賣
    發票為由，作成原處分，顯違行政程序法第8條規定，況不
    論系爭合約定性為買賣或租賃關係，上訴人所負擔之稅負並
    無變化，政府財政收入亦無任何損失，被上訴人率為罰鍰處
    分，即有違行政程序法第7條關於比例原則之規定，若經斟
    酌必有利於上訴人；又系爭契約經定性為租賃關係，具既判
    力，原處分、訴願決定、原審判決及原判決對部分未依法給
    予憑證處罰，另對其他部分未給予憑證、未依法取得憑證不
    予處罰，使本件之行為罰處於不明確狀態，均有違營業稅法
    之規定；上訴人所提未經斟酌之證物，為被上訴人所確知（
    為被上訴人所保管之公文書），系爭合約經終局判決定性為
    租賃關係之同時，有不適用行政罰法第7條、第11條、行政
    程序法第7條、第8條及營業稅法之違法，若經斟酌，原處分
    應予撤銷，有利於上訴人，原判決顯有適用行政訴訟法第27
    3條第1項第13款規定不當及判決理由矛盾之違法；(二)原判決
    理由與主文矛盾，蓋再審事由以本件訴訟標的金額24,901,5
    72元真偽不明，求為再審，並非契約定性之爭，縱系爭契約
    定性為租賃之真偽不明，被上訴人依系爭金額24,901,572元
    而為判決，亦有判決理由矛盾之違法；另原課稅處分金額24
    ,901,572元業經撤銷重核為24,583,021元，且未經訴願程序
    審理，本件系爭金額24,901,572元真偽不明之違法，如未經
    斟酌，足以動搖原確定判決基礎；又本件所有課稅之基礎事
    實，既以買賣法律關係開立收銀機2聯式統一發票申報營業
    稅401表為據，系爭合約經定性為租賃法律關係，被上訴人
    應重新核對收銀機2聯式統一發票、營業稅401表，始能確定
    系爭金額24,901,572元之正確性，再者被上訴人所據計算系
    爭金額之「各合作店租金支付情形表」係漢登公司直接交付
    被上訴人，並無證據力及證據證明力，且就該表之計算依據
    為何等基本事實未經調查及斟酌，足以動搖原確定判決基礎
    ，本件有行政訴訟法第273條第1項第14款之再審事由，若經
    斟酌，必有利上訴人之裁判等語，為其論據。惟核其上訴理
    由，無非說明其對於前訴訟程序確定裁判不服之理由，並泛
    言原判決有適用法規不當、理由矛盾及理由與主文矛盾之違
    法，而非具體說明原判決認上訴人依行政訴訟法第273條第1
    項第13款、第14款規定提起再審之訴為顯無理由，並據此駁
    回其再審之訴，究竟有何不適用法規或適用法規不當之情形
    ，並揭示該法規之條項或其內容，難認對原判決之如何違背
    法令已有具體之指摘。依首開規定及說明，應認其上訴為不
    合法。
四、據上論結，本件上訴為不合法。依行政訴訟法第249條第1項
    前段、第104條、民事訴訟法第95條、第78條，裁定如主文
    。
中    華    民    國    99    年    7     月    29    日
                    最高行政法院第四庭
                        審判長法官  劉  鑫  楨
                              法官  姜  素  娥
                              法官  林  文  舟
                              法官  曹  瑞  卿
                              法官  陳  鴻  斌

以  上  正  本  證  明  與  原  本  無  異
中    華    民    國    99    年    7     月    29    日
                              書記官  吳  玫  瑩

司法院資訊處製作；財團法人民間司法改革基金會備份。
